臺灣板橋地方法院刑事判決　　　　　　 100年度易字第3979號
公　訴　人　臺灣板橋地方法院檢察署檢察官
被　　　告　黃仁鋒
上列被告因違反毒品危害防制條例案件，經檢察官提起公訴（10
0 年度毒偵字第6238號），本院合議庭裁定改依簡式審判程序審
理，並判決如下：
    主      文
黃仁鋒施用第二級毒品，累犯，共貳罪，各處有期徒刑月，如
易科罰金，均以新臺幣壹仟元折算壹日。應執行有期徒刑肆月，
如易科罰金，以新臺幣壹仟元折算壹日。
    事實及理由
一、本案犯罪事實、證據，除事實部分更正並補充「黃仁鋒於
    民國86年間因施用毒品案件，經臺灣高等法院以87年度上易
    字第4271號裁定送觀察、勒戒後，因認無繼續施用毒品之傾
    向，經同法院以87年度上易字第4271號判決免刑確定；於
    89年間因施用毒品案件，經臺灣臺北地方法院以89年度毒聲
    字第1291號裁定送觀察、勒戒後，因認無繼續施用毒品之傾
    向，由臺灣臺北地方法院檢察署檢察官（起訴書誤載為臺灣
    板橋地方法院）以89年度毒偵字第1733號為不起訴處分確定
    ；因施用毒品案件，經本院以89年度毒聲字第5691號裁定
    送觀察、勒戒後，因認有繼續施用毒品之傾向，經本院以89
    年度毒聲字第6143號裁定令入戒治處所施以強制戒治，嗣經
    本院以90年度毒聲字第2110號裁定停止戒治，所餘戒治期間
    付保護管束，於90年7 月9 日停止其處分之執行而出監，至
    90年10月22日期滿未經撤銷視為執行完畢，此部分涉及刑案
    部分，並經本院以89年度板簡字第2029號判處有期徒刑5 月
    確定；因強盜案件，經本院以90年度訴字第323 號判處有
    期徒刑9 年，並經臺灣高等法院以90年度上訴字第3989號撤
    銷原判決，改判處有期徒刑8 年，嗣經最高法院以91年度台
    上字第6379號駁回上訴確定；上開、所示之罪，經本院
    以96年度聲減字第3701號裁定就施用毒品部分減刑，再與不
    得減刑之強盜部分合併定應執行有期徒刑8 年1 月又15日確
    定，於97年8 月6 日縮短刑期假釋出監，嗣於假釋期間因偽
    造文書等案件，經撤銷假釋，執行殘刑10月又27日。」，及
    補充「黃仁鋒係於100 年7 月26日晚上，施用甲基安非他命
    之後，在新北市○○區○○路二段149 巷15弄11號2 樓朋友
    住處，以將大麻捲菸方式，施用第二級毒品大麻1 次。」；
    另證據部分補充「黃仁鋒於本院訊問時之自白。」外，其餘
    均引用附件檢察官起訴書之記載。
二、被告黃仁鋒所犯為死刑、無期徒刑或最輕本刑為3 年以上有
    期徒刑以外之罪，其於準備程序中就被訴事實為有罪之陳述
    ，經法官告知簡式審判程序之旨，並聽取公訴人之意見後，
    依刑事訴訟法第273 條之1 第1 項規定，裁定進行簡式審判
    程序，合先敘明。
三、按觀察、勒戒或強制戒治執行完畢釋放後，5 年內再犯第10
    條之罪者，檢察官或少年法院（地方法院少年法庭）應依法
    追訴或裁定交付審理，毒品危害防制條例第23條第2 項定有
    明文；然前所謂5 年期間之計算，係指相鄰之前後2 次施用
    毒品時間之間隔而言，非自初次起算其5 年期間，此乃因現
    行毒品危害防制條例就施用毒品者，祇於「初犯」及「5 年
    後再犯」二種情形，有其追訴條件之限制，即須於初犯經觀
    察、勒戒或強制戒治釋放後，5 年內均無施用毒品之行為，
    始能認其前所實施之觀察、勒戒或強制戒治已足遮斷毒癮。
    查被告前因施用毒品案件，經臺灣高等法院以87年度上易字
    第4271號裁定送觀察、勒戒後，因認無繼續施用毒品之傾向
    ，經同法院以87年度上易字第4271號判決免刑確定；又因施
    用毒品案件，經臺灣臺北地方法院以89年度毒聲字第1291號
    裁定送觀察、勒戒後，因認無繼續施用毒品之傾向，由臺灣
    臺北地方法院檢察署檢察官以89年度毒偵字第1733號為不起
    訴處分確定；復因施用毒品案件，經本院以89年度毒聲字第
    5691號裁定送觀察、勒戒後，因認有繼續施用毒品之傾向，
    復經本院以89年度毒聲字第6143號裁定令入戒治處所施以強
    制戒治，嗣經本院以90年度毒聲字第2110號裁定停止戒治，
    所餘戒治期間付保護管束，於90年7 月9 日停止其處分之執
    行而出監，至90年10月22日期滿未經撤銷視為執行完畢，此
    部分涉及刑案部分，並經本院以89年度板簡字第2029號判處
    有期徒刑5 月確定等情，有臺灣高等法院被告前案紀錄表1
    份在卷可參。則被告既曾於前揭觀察、勒戒執行完畢釋放後
    5 年內再犯施用毒品案件而經依法再為保安處分及追訴處罰
    ，揆諸前揭判決意旨及說明，其再犯本案即非毒品危害防制
    條例第20條第3 項所定「5 年後再犯」之情形，故本案自應
    由本院審理之。
四、查大麻、甲基安非他命均係毒品危害防制條例第2 條第2 項
    所稱之第二級毒品，不得持有、施用，被告持以施用，核其
    所為，均係犯違反毒品危害防制條例第10條第2 項之施用第
    二級毒品罪。被告持有第二級毒品後進而施用，其持有之低
    度行為，為施用之高度行為所吸收，均不另論罪。被告所犯
    上開2 罪，犯意各別，行為互殊，應分論併罰。查被告有起
    訴書犯罪事實欄所載之犯罪科刑紀錄，於99年6 月28日易科
    罰金執行完畢，有卷附臺灣高等法院被告前案紀錄表可按，
    其受有期徒刑執行完畢，5 年以內故意再犯有期徒刑以上之
    前揭2 罪，均為累犯，各應依法加重其刑。又被告係於100
    年7 月26日晚上，施用甲基安非他命之後，在新北市○○區
    ○○路二段149 巷15弄11號2 樓朋友住處，以將大麻捲菸方
    式，施用第二級毒品大麻1 次，業經被告於本院審理時供述
    明確（見本院卷第30頁反面），則檢察官認為係於100 年7
    月27日19時55分許，為警採尿時起回溯72小時內之某時，在
    不詳地點為之，容有誤會，附此敘明。爰審酌被告有違反毒
    品危害防制條例前科，詎再犯本案，顯見其無法戒絕毒品；
    惟念其坦承犯行，態度良好，及其施用大麻、甲基安非他命
    僅戕害自身，尚未害及他人等一切情狀，分別量處如主文所
    示之刑，均諭知易科罰金之折算標準，及定其應執行之刑，
    以資懲儆。
五、據上論斷，應依刑事訴訟法第273 條之1 第1 項、第299 條
    第1 項前段、第310 條之2 、第454 條第2 項，毒品危害防
    制條例第10條第2 項，刑法第11條前段、第47條第1 項、第
    41條第1 項前段、第51條第5 款，判決如主文。
本案經檢察官聶眾到庭執行職務。
中    華    民    國   100    年    11    月    30    日
                  刑事第十一庭  法  官  洪珮婷
以上正本證明與原本無異。
如不服本判決應於收受本判決後10日內向本院提出上訴書狀，並
應敘述具體理由，如未敘述上訴理由者，應於上訴期間屆滿後20
日內補提理由書狀於本院（均須按他造當事人之人數附繕本）「
切勿逕送上級法院」。
                                書記官  陳永訓
中    華    民    國   100    年    11    月    30    日
附錄本判決論罪之法條：
毒品危害防制條例第10條第2 項
施用第二級毒品者，處3 年以下有期徒刑。